【裁判字號】    98,裁,898
【裁判日期】    980409
【裁判案由】    新型專利舉發
【裁判全文】
最  高  行  政  法  院  裁  定
                                       98年度裁字第898號
上  訴  人  甲○○
            乙○○
            丙○○
被 上訴 人  經濟部智慧財產局
代  表  人  王美花
參  加  人  丁○○
上列當事人間因新型專利舉發事件，上訴人對於中華民國97年11
月13日智慧財產法院97年度行專訴字第26號判決，提起上訴，本
院裁定如下：
    主  文
上訴駁回。
上訴審訴訟費用由上訴人負擔。
    理  由
一、按依據智慧財產案件審理法第32條規定提起上訴者，即應適
    用行政訴訟法關於上訴審程序相關規定。對於智慧財產法院
    判決之上訴，非以其違背法令為理由，不得為之，行政訴訟
    法第242條定有明文。依同法第243條第1項規定，判決不適
    用法規或適用不當者，為違背法令；而判決有同條第2項所
    列各款情形之一者，為當然違背法令。是當事人對於智慧財
    產法院判決上訴，如依行政訴訟法第243條第1項規定，以智
    慧財產法院判決有不適用法規或適用不當為理由時，其上訴
    狀或理由書應有具體之指摘，並揭示該法規之條項或其內容
    ；若係成文法以外之法則，應揭示該法則之旨趣；倘為司法
    院解釋或本院之判例，則應揭示該判解之字號或其內容。如
    以行政訴訟法第243條第2項所列各款情形為理由時，其上訴
    狀或理由書，應揭示合於該條項各款之事實。上訴狀或理由
    書如未依此項方法表明，或其所表明者與上開法條規定不合
    時，即難認為已對智慧財產法院判決之違背法令有具體之指
    摘，其上訴自難認為合法。
二、本件上訴人對於智慧財產法院判決上訴，主張：系爭專利主
    要技術在底墊板表面早已存在之鑽孔，用黏膠將兩片底墊板
    結合外，並以黏膠作為填補鑽孔之用。然參加人所提出舉發
    證據2之技術特徵係在木板上故意切割有交錯排列之縱向及
    橫向之切痕，且該切痕為不交接之間斷狀，其目的用以截斷
    木材的表面張力，避免木材日後發生扭曲變形，與系爭專利
    特徵完全不同。又系爭專利技術尚包含「經表面補土，磨平
    及噴漆處理」，此部分係與黏膠底墊板之技術結為一體，不
    得作割裂處理。是上訴人上述有利主張，原判決未予採信亦
    未說明理由，顯有判決不備理由之違法等語，為其理由。惟
    按原判決將系爭專利與舉發證據作整體技術特徵比對，認系
    爭專利與舉發證據2所揭示之技術特徵，可謂相同，亦即均
    係選用有瑕疵之合板，利用黏膠使複數個合板合而為一。至
    於板材表面處理部分，舉發證據2係建議兩表面層可選用無
    瑕疵之板片，而系爭專利則未限定上下兩層板材採用無瑕疵
    板片，而係主張就上下兩層板材表面凹洞部分利用補土、磨
    平、噴漆方式處理，比較兩者，固有不同，然所謂利用補土
    、磨平、噴漆方式處理表面凹洞之技術，不惟在一般建築木
    工上頗為常見，即汽車鈑金、烤漆等作業中亦屬習知技術，
    是系爭專利不具進步性。又上訴人稱系爭專利所謂之結合方
    法係透過黏膠，惟舉發證據2中亦有黏膠之使用，此部分並
    無不同，舉發證據2所以再以冷壓及熱壓方式，其目的在於
    強化合板黏合之牢度，不能因此解釋為舉發證據2之技術係
    排除黏膠之使用，單純將合板以冷壓及熱壓方式黏合，上訴
    人刻意忽略黏膠之使用此一相同技術特徵，並無理由等語，
    業已於理由中詳予論斷。上訴意旨雖以原判決違背法令為由
    ，惟核其上訴理由，乃就原判決業已詳為論駁事項再事爭執
    ，並對原審認定事實、取捨證據之職權行使，指摘其不當，
    而非具體表明合於不適用法規、適用法規不當、或行政訴訟
    法第243條第2項所列各款之情形，難認對該判決之如何違背
    法令已有具體之指摘，應認其上訴為不合法。
三、據上論結，本件上訴為不合法。依智慧財產案件審理法第32
    條，行政訴訟法第249條第1項前段、第104條，民事訴訟法
    第95條、第78條、第85條第1項前段，裁定如主文。
中    華    民    國    98    年    4     月    9     日
                    最高行政法院第四庭
                        審判長法官  劉  鑫  楨
                              法官  胡  方  新
                              法官  黃  淑  玲
                              法官  劉  介  中
                              法官  曹  瑞  卿
以  上  正  本  證  明  與  原  本  無  異
中    華    民    國    98    年    4     月    9     日
                              書記官  王  史  民


司法院資訊處製作；財團法人民間司法改革基金會備份。
